# 处置子公司，子公司的专项储备如何处理？

提问人：囡囡细语一夏 时间：2017-04-03 14:17:51
本期转让子公司，子公司有一部分专项储备，是否需要调整投资收益？

回答人：chenyiwei
专项储备当初计提时是从成本费用中列支的，所以专项储备转出时，其按母公司原持有的股权比例计算的份额也是转入合并报表层面的投资收益。

提问人：囡囡细语一夏 时间：2017-04-03 17:31:07
谢谢chen版，再请教一个问题，本期处置子公司，子公司以前年度收到政府补助，要求企业计入资本公积，形成一部分国有独享资本公积，那么在处置时，该部分资本公积，合并权益表里，提现一笔资本公积减少，对应一笔未分配利润的增加，该观点是否正确？

回答人：chenyiwei
如果子公司的该笔国家独享资本公积以前合并报表中是并入少数股东权益处理的，则作为少数股东权益的一部分，通过“所有者投入和减少资本——其他”予以转出。

提问人：呼叫帮助 时间：2017-04-28 11:07:46
子公司账面上有一部分专项储备，合并报表时，母公司是否按持有的股权比例计算的份额计入合并报表层面专项储备栏中列式？ 处置子公司时，在当期合并报表层面，母公司按原持有的股权比例计算的份额冲减合并报表层面的投资收益？

回答人：chenyiwei
1 、是。 2 、处置子公司时，该专项储备的处置金额可以转入当期的处置子公司损益。应该是增加而不是冲减合并报表层面的投资收益。

提问人：呼叫帮助 时间：2017-04-29 19:00:14
陈版，您的意思是母公司在合并报表将母公司按原持有的股权比例计算的份额增加合并报表层面的投资收益，即借：专项储备 贷：
投资收益

回答人：chenyiwei
是。

提问人：clytzeyao 时间：2018-12-06 22:29:24
陈版，请教一下，因我们一般编制处置子公司的合并报表时，期末合并底稿上不录入子公司的资产负债表，如果对处置日子公司的专项储备在合并报表层面上编制调整分录 借：专项储备 贷：投资收益，那合并的资产负债表岂不是会出现专项储备的负数（考虑除处置的子公司外，合并范围内的其他公司均无专项储备）

回答人：chenyiwei
借：专项储备 贷：投资收益，这是合并报表层面要求达到的处理效果，不是抵销分录本身。

提问人：clytzeyao 时间：2018-12-07 11:35:22
陈版，还有一个问题请教一下， 1 、若是处置的子公司涉及到有少数股东，母公司不打算收回少数股东的权益再处置子公司，而是受让方自己购买少数股东的权益，这种我们合并报表上怎样体现处置子公司导致的少数股东权益减少呢？ 2 、这种方式下少数股东权益的减少不能体现为合并的投资收益吧。

回答人：chenyiwei
少数股东权益的减少在合并报表层面体现为一项对权益分配，通过在合并权益变动表中“所有者投入和减少资本——其他”行和“少数股东权益”列交叉处单元格内填写负数方式体现，该负数金额=处置日少数股权账面价值。